【裁判字號】    98,消債更,155
【裁判日期】    990422
【裁判案由】    更生事件
【裁判全文】
臺灣士林地方法院民事裁定           98年度消債更字第155號
債  務  人  甲○○
代  理  人  姜俐玲律師
上列當事人聲請更生事件，本院裁定如下：
    主  文
債務人甲○○自中華民國99年4月28日17時起開始更生程序。
命司法事務官進行本件更生程序。
    理  由
一、按債務人對於金融機構因消費借貸、自用住宅借款、信用卡
    或現金卡契約而負債務，在聲請更生或清算前，應提出債權
    人清冊，以書面向最大債權金融機構請求協商債務清償方案
    ，並表明共同協商之意旨，消費者債務清理條例第151 條第
    1 項定有明文。次按，債務人不能清償債務或有不能清償之
    虞，且無擔保或無優先權之債務總額未逾新臺幣（下同）12
    00萬元者，於法院裁定開始清算程序或宣告破產前，得向法
    院聲請更生，觀諸消費者債務清理條例第3 條、第42條第1
    項規定自明。又法院開始更生程序之裁定，應載明其年、月
    、日、時，並即時發生效力。法院開始更生或清算程序後，
    得命司法事務官進行更生或清算程序，必要時得選任律師、
    會計師或其他適當之自然人或法人一人為監督人或管理人，
    復為同條例第45條第1 項、第16條所明定。
二、聲請意旨略以：伊有不能清償債務情事，前已提出債權人清
    冊，以書面向最大債權金融機構請求協商，惟協商不成立。
    又伊無擔保或無優先權之債務總額未逾1200萬元，復未經法
    院裁定開始清算程序或宣告破產，爰向本院聲請更生等語。
三、經查，債務人所主張之上開事實，業據提出前置協商不成立
    通知書（見本院卷第19頁），財團法人金融聯合徵信中心當
    事人綜合信用報告之協商前置專用債權人清冊（見本院卷第
    15至18頁），債務人全戶戶籍謄本（見本院卷第12、13頁）
    ，民國95、96、97年度綜合所得稅各類所得資料清單（見本
    院卷第20至22頁），財產歸屬資料清單（見本院卷第23頁）
    等為證，核閱屬實。且經本院依職權向最大債權金融機構國
    泰世華商業銀行股份有限公司（下稱國泰世華銀行）函查協
    商過程等情屬實，有國泰世華銀行民國98年7 月22日民事陳
    報狀在卷可考，堪認為真正。此外，債務人復查無消費者債
    務清理條例第6 條第3 項、第8 條或第46條各款所定駁回更
    生聲請之事由存在，則債務人聲請更生，應屬有據。揆諸首
    開說明，應予開始更生程序，並命司法事務官進行本件更生
    程序，爰裁定如主文。
中    華    民    國    99    年    4     月    22    日
                  民事第二庭  法      官  方彬彬
上為正本係照原本作成。
本件不得抗告。
中    華    民    國    99    年    4     月    23    日
                              書  記  官  高玉潔

司法院資訊處製作；財團法人民間司法改革基金會備份。
